# 请教陈版主，该交易价格是否合理？

提问人：1984.xjl 时间：2016-06-06 09:17:27
问题：公司于 2012 年购得房产一处，面积为 130 平米，合同金额为 180 万。购买后，房产作为公司老板宿舍使用。 2016 年 3 月，公司将该房产销售给公司老板（也是公司大股东），销售金额为 250 万，交易价格 2 万不到，定价依据为从房管局下属的房产评估价格查询系统查询的房产评估价格。该价格与目前网上查询的价格有一定差异，网上目前查询的交易价格约为 4 万以上，该交易已完成，已办理了完税证明，房产已办理了过户手续，请问，该交易能否确认公允？如果请专业的评估机构出具一份评估报告是否可作为定价依据？

回答人：chenyiwei
建议通过网上查询公开信息、向周边房地产中介了解等方式合理确定该房产的公允价值，也可以聘请具有足够专业胜任能力和独立性的评估机构（或房地产估价机构）出具评估报告或估价报告。因为涉及关联方交易，对其公允性问题应当特别关注。如果交易价格显著低于公允价值的，则属于变相的利润分配，该老板个人将存在个人所得税方面的风险，公司也有企业所得税被特别纳税调整的风险。